臺灣高雄地方法院民事判決
                                   110年度雄簡字第2377號
原      告  前鋒西社區管理委員會

法定代理人  周逸芬  
被      告  王建義  

上列當事人間返還停車位等事件，本院民國111年2月21日辯論終
結，判決如下：
    主      文
被告應將高雄市鼓山區前鋒西社區地下室編號5-1-1號停車位遷
讓返還予原告。
被告自民國110年3月1日起至返還前項車位之日止應按月給付原
告新臺幣300元。
原告其餘之訴駁回。
訴訟費用由被告負擔。
本判決第1、2項得假執行。
    事實及理由
一、原告主張：原告管有之地下室共同持分停車空間需經登記抽
    及抽籤後方得使用。被告使用之地下室編號5-1-1停車位(下
    稱系爭車位)經抽籤結果自110年3月1日起係由其他住戶使用
    ，被告迄今仍占用系爭車位爰請求返還之並自是日起至返還
    止應依照約定之清潔費即每月新臺幣(下同)800元給付相當
    於租金之不當得利。爰依民法第767條、第179條提起本件訴
    訟。並聲明：㈠被告應將系爭車位騰空返還原告；㈡被告自11
    0年3月1日起至返還系爭車位之日止應按月給付原告800元且
    不得拆日計算。
二、被告則以：被告從108年6、7月間開始使用系爭車位至今，
    因為原告在被告擋風玻璃貼說是廢棄車輛，所以車窗被暴力
    份子打破，所以無法移動，且車停久就不能發動。另清潔費
    部分，被告已經有預付190,000元給法院，法院還有開收據
    ，但這些費用何時扣完不知道等詞置辯。並聲明：原告之訴
    駁回。
三、得心證之理由
　㈠原告主張系爭車位需經抽籤才能使用，並以由訴外人中籤之
    事實，業據其提出與所述相符之規約、區分所有權人會議記
    錄為證，堪信為真實。是以被告自110年3月1日起以不具有
    使用系爭車位之權限。
　㈡被告雖抗辯因故不能遷移車輛云云，惟縱原告曾在張貼廢棄
    車輛公告，然此張貼行為尚不足以毀損車輛至不能使用，且
    擋風玻璃之破損理論上亦不影響引擎功能，被告亦自陳車子
    停就不能發動等語( 見本院卷第561頁)，顯見車輛不能使用
    非原告所致，是以被告前揭所辯均不足作為其有權占用系爭
    車位之依據。故原告請求被告返還系爭車位，自有理由。
  ㈢被告無權占用系爭車位，致原告不能將系爭車位移交給抽中
    之使用者，且使用停車位者本應繳納清潔費，此為原告社區
    地下室停車場管理辦法規定甚明，被告就使用者應繳納清潔
    費亦不爭執( 見本院卷第560頁)。被告固辯稱已先預付，惟
    此經原告否認，被告又辯稱預付費用係法院開的收據，然法
    院非原告代收機構，除法律另有規定外，理應不會為原告預
    收費用，此外被告亦未舉證以實其說，自難認被告已預先繳
    付系爭車位清潔費，則原告請求被告自110年3月1日起至返
    還系爭車位之日止按月給付300元自屬有憑。然原告雖以停
    車場管理辦法施行細則約定以6月為1期收取，不得拆日計算
    云云，但此係收費方式，仍應以實際占用時間計收費用方屬
    公允，故原告主張不拆日計算無理由。
四、從而，原告請求被告遷讓返還系爭車位並請求被告自110年3
    月1日起至返還系爭車位之日止，按月給付300元為有理由應
    予准許。逾此範圍之請求無理由，應予駁回。　　
五、至兩造其餘之攻擊防禦方法及未經援用之證據，經本院斟酌
    後，認為均不足以影響本判決之結果，自無逐一詳予論駁之
    必要，併此敘明。
六、本件原告勝訴部分，係適用簡易訴訟程序所為被告敗訴之決
    ，依民事訴訟法第389條第1項第3款之規定，應依職權宣告
    假執行。
七、據上論結，原告之訴一部有理由一部無理由，依民事訴訟法
    第436 條第2 項、第79條、第389 條第1 項第3 款，判決如
    主文。
中　　華　　民　　國　 111　　年　　3 　　月　　17　　日
                  高雄簡易庭　法　　　官  楊詠惠
以上正本係照原本作成。
如不服本判決，應於送達後20日內，向本院提出上訴狀並表明上
訴理由，如於本判決宣示後送達前提起上訴者，應於判決送達後
20日內補提上訴理由書（須附繕本）。
中　　華　　民　　國　 111　　年　　3 　　月　　17　　日
                              書　記　官  蔡佩珊